臺灣臺東地方法院刑事判決　　　　　　　　　　　　　　九十年度訴字第一一七號
　　公　訴　人　臺灣臺東地方法院檢察署檢察官
　　被　　　告　戊○○
　　　　　　　　原名楊鎮隆）.
　　指定辯護人　本院法官　 己○○
右列被告因毒品危害防制條例案件，經檢察官提起公訴（八十九度偵字第八九六號、
八十九度偵字第二四一○號），本院判決如左：
    主      文
戊○○販賣第二級毒品，處有期徒刑肆年。
扣案之第二級毒品安非他命伍小包（每小包毛重零點伍公克、合計毛重貳點伍公克）
沒收銷燬之；販賣第二級毒品所得之財物新臺幣壹仟元沒收之，如全部或一部不能沒
收時，以其財產抵償之。
    事      實
一、戊○○明知安非他命為毒品危害防制條例所列管之第二級毒品，不得販賣，竟於
    民國八十九年四月二十三日晚上九時許，在臺東縣臺東市○○路一二○號統一旅
    社二一三室，將無償自丙○○（通緝中，待到案後另行審理）處取得之安非他命
    一小包，以新臺幣（下同）一千元之代價，販賣予丁○○（另因施用毒品案件，
    經本院裁定送勒戒處所觀察勒戒）。嗣於同年月二十四日上午七時許，經警在上
    開旅社臨檢，當場查獲其所有之吸食器一只、夾鏈袋一個及安非他命五小包（每
    小包毛重○‧五公克，合計毛重二點五公克），並供出上開毒品來源係由丙○○
    無償提供，使警方因而循線查獲丙○○轉讓第二級毒品犯行。
二、案經臺東縣警察局移送臺灣臺東地方法院檢察署檢察官偵查起訴。
    理      由
一、訊據被告戊○○僅坦承扣得之安非他命其中二小包及吸食器一只為其所有，惟矢
    口否認有何販賣第二級毒品安非他命之犯行，辯稱：安非他命係伊向丙○○要的
    ，而扣案之吸食器，係伊自行吸食毒品之用，夾鏈袋則非伊所有，伊雖有提供安
    非他命給余佩誼（原名吳靜瑜）及甲○○施用，但並無販賣之行為，而丁○○交
    予伊之一千元，是伊向丁○○借的云云，惟查：
（一）扣案之吸食器一只、夾鏈袋一個及安非他命五小包均係被告所有，及被告於如
      事實欄所載時地曾以一千元價格販賣安非他命一小包予丁○○之犯行，業據證
      人余佩誼及甲○○於警詢、偵查以迄本院調查時證述綦詳，核二人所陳大致相
      符，並經指認卷附丁○○照片無訛（見八十九年十一月十三日及同年月二十一
      日偵訊筆錄），該二人與被告並無恩怨，被告亦自承與甲○○係姻親關係，衡
      情二人應無一致誣攀被告之理。
（二）被告於偵查中自承丁○○確有在八十九年四月二十三日晚上至統一旅社房間找
      伊（見八十九年四月二十四日偵訊筆錄），而經檢察官依被告所供述之行動電
      號碼（0000000000號），查證其承租人確為丁○○，亦有遠傳電信
      股份公司傳真函一紙在卷可稽，且丁○○確實於八十九年六月十六日因施用毒
      品安非他命案件，經本院裁定送交觀察勒戒，此亦有臺灣臺東地方法院檢察署
      刑案資料查註紀錄表、八十九年十一月十三日之偵訊筆錄及臺東縣衛生局煙毒
      麻醉藥品委託檢驗結果通知書在卷足憑，足徵被告確有在上開地點販賣毒品予
      丁○○施用之事實。
（三）證人丁○○證稱其確實認識被告，並稱其與被告並沒有金錢上之借貸關係（見
      八十九年十一月十三日偵訊筆錄）；證人余佩誼亦證稱，當時丁○○拿一千元
      給被告時，並沒有說到借錢或還錢的事情等語（見本院九十一年三月八日訊問
      筆錄）。則被告所辯稱：一千元係幫余佩誼、甲○○二人向丁○○借的云云，
      顯不足採信，該一千元係被告在統一旅社房間內交付安非他命予丁○○之對價
      一節，應堪認定。
（四）證人丁○○曾於上開時間至統一旅社一事，除據被告供承外，並與證人甲○○
      、余佩誼證詞相符，堪信為真實，是丁○○於偵查中，稱其未曾於上開時間至
      上開旅社云云，應係懼怕牽扯販賣毒品一事而有所保留，尚難依此做為有利被
      告之認定。
（五）況查獲之安非他命均分成五小包，每包毛重○‧五公克，有警詢筆錄可稽（見
      第六頁背面），衡諸常情，若是僅供一己施用，應無如此大費周章之理，其將
      安非他命等量均分之行為，適與一般商品之包裝分售情形相同，且被告自承扣
      案之安非他命係無償受讓於丙○○，益見其確有販賣安非他命並從中牟利之事
      實。
（六）此外，並有卷附丁○○口卡片影本、丁○○彩色相片四幀及扣案之安非他命五
      小包、吸食器一只、夾鏈袋一個可佐，被告楊鎮隆所辯，顯係卸責之詞，委無
      可採，其罪行明確，應堪認定。
二、核被告所為，係犯毒品危害防制條例第四條第二項之販賣第二級毒品罪。其持有
    第二級毒品之低度行為應為販賣之高度行為所吸收，不另論罪。又毒品危害防制
    條例第十七條規定，犯第四條之罪供出毒品來源因而破獲者，得減輕其刑，本件
    因依被告供出毒品來源而使警方得以破獲丙○○轉讓第二級毒品犯行，有卷附被
    告警詢筆錄、臺東縣警察局刑事案件移送書在卷可稽，爰依毒品危害防制條例第
    十七條規定予以減輕其刑。爰審酌被告販賣毒品，對國民身心戕害匪淺，販賣毒
    品之時間、數量、及犯後否認犯行，毫無悔意等一切情狀，量處如主文所示之刑
    ，以示懲儆。扣案之第二級毒品安非他命五小包（每小包毛重○‧五公克、合計
    毛重二點五公克），不問屬於犯人與否，均應依毒品危害防制條例第十八條第一
    項前段之規定沒收銷燬之。另被告因販賣毒品予丁○○之所得財物為一千元，已
    如前述，應依同條例第十九條第一項規定沒收之，如全部或一部不能沒收時，以
    其財產抵償之。
三、公訴意旨另以：被告戊○○基於概括之犯意，於上揭時地，連續販售第二級毒品
    安非他命予數名不詳姓名者，分別收取五百元至二千元不等代價等語。惟查，本
    件證人余佩誼及甲○○親眼所見被告販賣安非他命之行為，僅有被告以一千元賣
    予丁○○一次，至公訴人所指上揭犯行，證人除均未能指出販賣對象之具體人名
    外，亦未親眼見到交易過程，僅係耳聞在場吸毒者願意給被告一至二千元不等，
    是尚難僅憑此部分證詞，即為被告有販賣安非他命之認定，此外，復查無其他證
    據足以證明被告有公訴人所指之犯罪事實，是關於被告此部分之犯行，證據尚有
    不足，惟公訴意旨認此部分與前揭販賣安非他命事實論罪科刑部分，係基於概括
    犯意為之，有裁判上一罪之關係，爰不另為無罪之諭知，附此敘明。
據上論斷，應依刑事訴訟法第二百九十九條第一項前段，毒品危害防制條例第四條第
二項、第十七條、第十八條第一項前段、第十九條第一項，判決如主文。
本案經檢察官乙○○到庭執行職務
中      華      民      國      九十一      年    十一    月    二十九  日
                                  臺灣臺東地方法院刑事庭
                                    審判長法  官  楊力進
                                          法  官  林卉聆
                                          法  官  范乃中
右正本證明與原本無異。
如不服本判決，應於判決送達後十日內向本院提出上訴狀。（須附繕本）
「切勿逕送上級法院」
                                          書記官  陳俊德
中      華      民      國      九十一      年    十一    月    二十九  日
附記
毒品危害防制條例第四條第二項
製造、運輸、販賣第二級毒品者，處無期徒刑或七年以上有期徒刑，得併
科新台幣七百萬元以下罰金。
毒品危害防制條例第十七條
犯第四條第一項至第三項、第五條第一項至第三項、第六條第一項至第三
項、第七條第一項至第三項、第八條第一項至第三項、第十條或第十一條
第一項、第二項之罪，供出毒品來源，因而破獲者，得減輕其刑。
毒品危害防制條例第十八條第一項前段
查獲之毒品及專供製造或施用毒品之器具，不問屬於犯人與否，均沒收銷
燬之。
毒品危害防制條例第十九條第一項
犯第四條至第九條、第十二條、第十三條或第十四條第一項、第二項之罪
者，其供犯罪所用或因犯罪所得之財物，均沒收之，如全部或一部不能沒
收時，追徵其價額或以其財產抵償之。
